# 请教陈老师，营改增下房产税等列报事项疑问

提问人：槿思成 时间：2017-02-05 23:06:02
请教陈老师，为什么在财政部解读，仅将 2016 年5-12月的房产税等发生额列报于“税金及附加”项目中，不对 2016 年可比期间进行追溯调整呢？这个是出于什么考虑这样处理？感谢陈老师 个人还是感觉，应对于可比期报表进行重述，这样才比较合理

回答人：chenyiwei
目前对比较数据的调整口径是： （ 1 ）以前即在“营业税金及附加”列报的税项，因为利润表上“营业税金及附加”项目已经整体改为“税金及附加”，因此以前年度的金额也一并转入“税金及附加”项目列报。 （ 2 ）以前年度在管理费用中核算的房产税、土地使用税、车船税、印花税（“四小税”），因为金额一般较小，所以 2016 年 4 月底以前的发生额还是像以前一样列报在“管理费用”项目中， 2016 年 5月以后的发生额列报在“税金及附加”中。我理解这是基于重要性原则的简化处理。